---
title: "Ejercicio_2"
output: html_document
date: "2025-08-20"
---
```{r, echo=F, cache=T}
library(tidyverse)
library(knitr)
library(rmarkdown)
library(stargazer)
library(kableExtra)
```

# Análisis del reporte de Felicidad en el Mundo

## Origen
Los datos que se utilizan en este Rmd son extraídos a partir del siguiente URL:
```{r, echo=FALSE}
print("https://raw.githubusercontent.com/PhilippeCodes/World-Happiness-Report-Data-Analysis/master/World%20Happiness%20Report.csv")
```

Primero, los datos son cargados en el objeto "world_happiness":
```{r, cache=T}
world_happiness <- read.csv("https://raw.githubusercontent.com/PhilippeCodes/World-Happiness-Report-Data-Analysis/master/World%20Happiness%20Report.csv")
```

La tabla de estos datos se ve así: 
```{r, echo=F, cache=T}
kable(world_happiness) %>% kable_styling(bootstrap_options = c("striped", "hover", "condensed"), full_width = F) %>% 
  scroll_box(width = "800px", height = "200px")
```

Al analizar la tabla, podríamos hacer cálculos como el promedio del Score de Felicidad de todos los países involucrados en este Ranking, el cual sería: **`r mean(world_happiness$Happiness.Score)`**